【裁判字號】    92,交抗,240
【裁判日期】    921230
【裁判案由】    聲明異議
【裁判全文】
臺灣高等法院臺南分院刑事裁定            九十二年度交抗字第二四號    ｇ
      抗  告  人
      即受處分人  甲  ○  ○
右抗告人因違反道路交通管理處罰條例案件，不服臺灣台南地方法院中華民國九十二
年十一月七日所為裁定（九十二年度交聲字第三二九號），提起抗告，本院裁定如左
：
      主      文
抗告駁回。
      理      由
一、抗告意旨略以：我對於民國九十二年一月二十四日十九時許，在高雄市○○○路
    路邊公告計時收費處停車，未依規定繳費，非事實，才提出異議，所以請舉證我
    於上開時間到那裡停車，而且抗告人所居住之學甲鎮○○○路邊停車皆未收費，
    事關本人權益，所以無法認同，提出抗告等情。
二、按汽車駕駛人停車時，有在道路收費停車處停車，不依規定繳費情形者，處新台
    幣六百元以上一千二百元以下罰鍰，道路交通管理處罰條例第五十六條第一項第
    十一款定有明文。
三、經查：
  (一)抗告人在上開時、地停車，經巡場員開立通知單提示補費，惟於七日之補費期限
    內未見駕駛人或委託親友補費，俟逾補費期限後，值勤員警乃依法製單行舉發，
    此有高雄市政府警察局高市警交大相字第ＢＲ0000000號舉發違反道路交
    通管理事件通知單、高雄市政府交通局九十二年四月七日高市交二字第０九二０
    ００四七三０號函、九十二年五月十三日高市交二字第０九二０００七七三一號
    函附卷可稽，亦有高雄市路邊停車場未補繳停車費通知舉發單一紙佐證（高雄市
    政府交通局九十二年六月二十八日高市交二字第０九二００一二一三一號函），
    且抗告人對於其所有之自小客車有於上開時、地停車，且未依規定繳費之事實，
    雖然原有爭執，但是經過原審法院提示高雄市路邊停車場未補繳停車費通知舉發
    單後（下稱舉發單，原審卷第二十一頁），抗告人見表示無意見在案，對此已經
    不再爭執（參原審訊問筆錄第二十五頁），從而抗告人有在道路收費停車處所停
    車，不依規定繳費乙情，應堪認定。抗告人提出抗告對其是否停車再事爭執，抗
    辯其未在上開時、地處所停車，還要處罰機關舉證其當時有停車，惟查，本件抗
    告人當時確有停車，已經有上開停車費通知舉發單之記載可證明，並有高雄市政
    府警察局違規罰單入案系統移送表及雄市政府警察局舉發違反道路交管理事件通
    知單可稽，均無錯誤情形，且該通知單已經高雄市政府交通局事先與公路局監理
    系統之車籍資料之車種、廠牌、顏色核對無誤，亦有高雄市政府交通局九十二年
    四月七日高市交二字第０９２０００４７３０號函在卷可稽，抗告人對自己曾於
    何時何處停車，最為清楚，抗告人既然在原審法院，對於本件之通知舉發單表示
    無意見，顯然已經證實其曾停車之事實，竟然還在抗告時，要求處罰機關舉證，
    實在無法令人信服，雖然本件還可以傳訊巡場員查證，不過，一般巡場員都是當
    場記載停車之車牌號碼，不是記載正在行使中的車輛，可以慢慢記載，出錯的機
    會本來就甚低，且若有記錯牌照號碼，不可能車種、廠牌及顏色也沒有錯誤，加
    上抗告人在法院對舉發通知單無意見，已經可以確認其停車之事實，沒有必要再
    予查證。是抗告人所辯，顯不足採信。
  (二)按各地之道路收費停車處所如何收費？停車費率如何？及其使用方式如何？，本
    均屬各地方政府之權限，各直轄市及縣、市政府本即有自行決定之權。而駕駛人
    駕車至各縣、市，使用該縣、市○道路收費停車處所，原即有注意及瞭解該縣、
    市道路收費停車處所，有關停車費率、使用方式、繳費方法等詳細內容，用符各
    縣、市不同之收費規定，始不致於逾期繳費而受罰。即駕駛人亦不能僅因習慣在
    其住、居地之縣、市內，以該縣、市所規定之停車管理事項，而使用該縣、市之
    停車處所，即認其他縣、市之停車管理規則，均應與其所住、居地之使用管理方
    式一致。因之異議人亦不得徒以高雄市○○○於道路停車收費處所之管理收費方
    式，與其住所地之臺南縣不盡相同，即指高雄市○○○於道路收費停車處所之管
    理及收費等措施有所不當。況異議人所有之上開自用小客客車之駕駛人，於右揭
    時地使用上開計時器收費處所停車時，本即有繳交停車費之義務，該駕駛人當時
    既未有投幣之行為，且於離開時亦未發現任何補繳停車費用之單據時，本應利用
    專設服務台、專線查詢電話、語音電話及網址等相關查詢管道，查詢其是否確有
    停車未依規定繳費之情形，並進而依規定補繳相關停車費用，以避免逾期繳費受
    罰，要難僅因未見補費通知單等資料，即自認其無須繳交任何停車費用，並在事
    後收受不依規定繳費之舉發通知單時，始任意指責該道路收費停車處所之管理收
    費不當，從而異議人所辯前詞，核非有理，難予採信。
四、據上論斷，應依道路交通案件處理辦法第二十六條，刑事訴訟法第四百十二條，
    裁定如主文。
中    華    民    國      九十二      年    十二      月      三十      日
                                  臺灣高等法院臺南分院刑事第六庭
                                      審判長法官  蔡    崇    義
                                            法官  董    武    全
                法官  宋    明    中
右正本證明與原本無異。
不得再抗告。
                                      法院書記官  李    育    儒
中    華    民    國      九十三      年      一      月      二        日


司法院資訊處製作；財團法人民間司法改革基金會備份。
